臺灣桃園地方法院刑事判決　　　　　　　　　　　　　九十一年度簡字第一號
　　公　訴　人　臺灣桃園地方法院檢察署檢察官
　　被　　　告　甲○○
右列被告因違反電信法案件，經檢察官提起公訴（九十一年度偵字第一八五二號），
本院訊問後，認為宜以簡易判決處刑，不經通常審判程序，逕予簡易判決如左：
        主  文
甲○○連續意圖為自己不法之利益，以有線方式，盜接他人電信設備通信，處有期徒
刑參月，如易科罰金，以佰元折算壹日。緩刑參年。
        事實及理由
一、甲○○於民國八十年十一月二十八日因暴行脅迫案件經福建金門地方法院判處有
    期徒一年，緩刑三年確定（緩刑期滿，緩刑之宣告未經撤銷）。甲○○於八十八
    年八月間至桃園縣中壢市○○路七之三號六樓丙○○經營之「凌峰工商事務所」
    工作，從事工程繪圖，工作約二星期即離職，竟基於意圖為自己不法利益之概括
    犯意，於民國八十九年一月間某日，在桃園縣平鎮市○○路一五三巷六弄二五號
    住處，將先前在「凌峰工商事務所」工作因而知悉負責人丙○○向中華電信股份
    有限公司（以下簡稱中華電信公司）申請供該事務所商務使用之ＨＮ00000
    000用戶號碼及登入主機密碼，設定於住處所有電腦主機中，並自該日起至九
    十年十一月間某日（二十日以前）止，連續以其住處安裝之（○三）00000
    00、（○三）0000000電話，以電話線路之有線方式，使用上開帳號、
    登入主機密碼，撥接至中華電信所維護之網路主機，盜用丙○○申請使用之前開
    電信設備，為影像、音訊、文字等資料訊息之傳輸通信，因而免付上網費用之不
    法利益（使用時間詳如附表所示），嗣於九十年十一月二十日「凌峰工商事務所
    」之會計乙○○因上網費用超出基本費向中華電信公司查詢撥接費用明細，始查
    悉上情。
二、訊據被告甲○○坦承前開犯罪事實，且據證人乙○○於九十年十一月二十九日警
    訊、九十一年三月五日偵查及九十一年六月六日、九十一年七月十一日本院調查
    時及被害人丙○○於九十一年六月六日本院調查時指訴甚詳，並有中華電信股份
    有限公司數據通信分公司九十年九月至九十一年一月、九十一年三月至九十一年
    五月之網際網路撥接通信明細八份、中華電信公司中壢營運處八十八年十二月至
    九十一年五月電信費收據十八紙（皆影本）可稽，事證已經明確，被告犯行洵堪
    認定。
三、核被告所為係犯電信法第五十六條第一項之罪。又其先後多次犯行，時間緊密，
    犯意概括，所犯構成要件相同，為連續犯，應依刑法第五十六條規定，以一罪論
    ，並加重其刑。查被告係利用電話線路之有線方式，撥接上網，以發送、傳輸或
    接收訊息，屬電信法第二條第一款所規定之「電信」，是被告意圖為自己不法之
    利益，以詐術使電信公司、原申請客戶陷於錯誤，而提供網路服務，及支付撥接
    網路服務費用，雖亦該當於刑法第三百三十九條第二項之詐欺得利罪，然電信法
    第五十六條所規定乃為保障合法使用者之電信設備使用權利不受侵犯，其立法意
    旨自已包括刑法詐欺得利罪之處罰範圍及其構成要件，應論以電信法第五十六條
    第一項之罪，而不另論刑法之詐欺得利罪，附此敘明。爰審酌被告犯罪動機、手
    段、目的、所獲取之不法利益，被害人丙○○因其犯行所受之損害，已與被害人
    丙○○和解賠償損害，及其犯罪後之態度等一切情狀，量處如主文所示之刑，同
    時並諭知易科罰金之折算標準。被告未曾受有期徒刑以上刑之宣告（於八十年十
    一月二十八日因暴行脅迫案件經福建金門地方法院判處有期徒一年，緩刑三年確
    定，嗣已緩刑期滿，其緩刑之宣告未經撤銷，此有刑案資料作業個別查報表、台
    灣桃園地方法院檢察署刑案資料查註紀錄表、台灣高等法院被告全國前案紀錄表
    、台灣高等法院檢察署刑案紀錄簡覆表各一份可按，依刑法第七十六條規定，其
    刑之宣告失其效力，即與未受有期徒刑以上刑之宣告同），其犯後已賠償被害人
    丙○○之損害，並於本院訊問時自白犯行，尚有悔意，經此刑之宣告之教訓，當
    知所警惕，而無再犯之虞，本院認其所宣告之刑，以暫不執行為適當，併予宣告
    緩刑三年，而啟自新。
四、本件係檢察官依通常程序起訴之案件，經本院訊問後，被告自白犯罪，認為宜以
    簡易判決處刑，爰不經通常審判程序，逕以簡易判決處刑。
五、據上論斷，應依刑事訴訟法第四百四十九條第二項，電信法第五十六條一項，刑
    法第十一條前段、第五十六條、第四十一條第一項前段、第七十四條第一款，罰
    金罰鍰提高標準條例第二條，逕以簡易判決處刑如主文。
中      華      民      國    九十一    年      十      月    三十一    日
    臺灣桃園地方法院刑事第五庭
                                      法  官  林  婷  立
右正本證明與原本無異。
如不服本判決，應於判決送達後十日內向本院提出上訴狀( 應附繕本 )，上訴於本院
合議庭。
                                      書記官  陳  淑  芬
中        華        民        國   九十一   年   十二   月    三十一    日
附論罪科刑依據之法條：
電信法第五十六條
意圖為自己或第三人不法之利益，以有線、無線或其他電磁方式，盜接或盜用他人電
信設備通信者，處五年以下有期徒刑，得併科新台幣一百五十萬元以下罰金。
意圖供自己或第三人盜接或盜用他人電信設備通信，而製造、變造或輸入電信器材者
，處一年以上七年以下有期徒刑，得併科新台幣三百萬元以下罰金。
意圖供第三人盜接或盜用他人電信設備通信，而販賣、轉讓、出租或出借電信器材者
，亦同。
意圖供自己或第三人犯罪之用而持有前項之電信器材者，處三年以下有期徒刑，得併
科新台幣五十萬元以下罰金。
第一項及第二項之未遂犯罰之。
附表
編號  月份     通信費用（新台幣元）  使用時間（分）   基本費（新台幣元）
一、  89  9        760                   不詳             720
二、  89 10      1,128                 不詳             720
三、  00 00        000                   不詳             720
四、  00 00        000                   不詳             720
五、  90  1        720                   不詳             720
六、  90  2        720                   不詳             720
七、  90  3        808                   不詳             720
八、  90  4        720                   不詳             720
九、  90  5      1,539                   不詳             720
十、  90  6        720                   不詳             720
十一、90  7        720                   不詳             720
十二、90  8        720                   不詳             720
十三、00  0        000                 00-0000000: 662    720
十四、00 00        000                 00-0000000: 253    720
十五、00 00        000                 00-0000000: 000    000
                                       00-0000000:2585
十六、00 00        000                 00-0000000:000     000
                                       00-0000000:2424
十七、00  0        000                 00-0000000:1294     90
